# 请教陈老师，长头的问题，谢谢！

提问人：心海拂清风 时间：2014-09-28 21:42:15
企业合并以外的其他方式取得的长期股权投资如果是从统一集团内取得呢？还是按照付出的对价吗？谢谢！

回答人：chenyiwei
企业合并以外的原因形成的长期股权投资的成本确定原则与其来源无关。但如果交易价格显失公允，则应按公允价值入帐，公允价值和交易价格之间的差额按权益性交易原则处理。